Julian Martinez Gomez

React Developer

Buenos Aires, ARG / +5491131291059 · julianmzg@gmail.com · https://julianmzg.com.ar · Linkedin

Desarrollador Fullstack con más de 4 años de experiencia en el desarrollo de soluciones digitales especializado en React. Experto en liderar equipos y coordinar eventos culturales de gran escala, gestionando proyectos desde la concepción hasta la ejecución. Habilidad comprobada en mejorar la eficiencia y funcionalidad del producto final.

AREAS DE ESPECIALIZACIÓN

·Desarrollo Fullstack	·Gestión de Proyectos y Coord. Técnica	·Entrenamiento en Algoritmos y Lógica

Desarrollo Frontend
Trabajo en Equipos Multidisciplinarios
Diseño y producción de sonido
Desarrollo Back-end
Optimización y de la Experiencia del Usuario
Gestión y Producción de Eventos

EXPERIENCIA PROFESIONAL

Fullstack Developer - Freelance

Buenos Aires, ARG / 2019 - presente

- · Desarrollé una amplia variedad de proyectos web utilizando HTML, CSS, JavaScript, React, TypeScript, Node, Next y Git.
- · Colaboré estrechamente con clientes para comprender sus necesidades y entregar soluciones personalizadas y funcionales.
- · Apliqué habilidades técnicas para crear soluciones digitales personalizadas. mediante el diseño de interfaces de usuario optimizadas.

Coordinador del área de producción técnica - Minsterio de Cultura Argentino

ARG / 2020 - presente

- · Coordiné la producción técnica de festivales y eventos masivos en todo el territorio argentino.
- · Gestioné integralmente eventos, desde su planificación hasta la ejecución técnica, garantizando resultados impecables.
- · Implementé estrategias para optimizar la producción y reducir costos, manteniendo altos estándares de calidad y eficiencia.

Productor musical / Diseñador de sonido - Híbrido

ESP, URU, ARG / 2007 - presente

- · Lideré artistas y equipos multidisciplinarios para alcanzar resultados que resuenen emocionalmente con cada cliente.
- · Utilicé técnicas avanzadas de mezcla, y software especializado para garantizar calidad profesional en cada producción.
- · Contribuí al éxito de proyectos nacionales e internacionales, creando conexiones con clientes mediante música y producción.

Responsable de ATP - CCK, Argentina

Buenos Aires, ARG / 2016- 2019

- · Lideré equipos de atención al público, gestionando flujos de público en espacios, salas de conciertos y auditorios.
- · Coordiné y planifiqué la atención para más de 3000 visitantes diarios en el tercer centro cultural más grande del mundo.
- · Establecí relaciones efectivas con artistas, funcionarios y figuras públicas, promoviendo un ambiente profesional y colaborativo.

LOGROS PROFESIONALES

Desarrollo de soluciones digitales: desarrollé y desplegué sitios web complejos y altamente funcionales utilizando una gran variedad de lenguajes de programación, frameworks y herramientas avanzadas. Implementé algoritmos optimizados y soluciones de backend eficientes, cubriendo personalmente tareas y roles que normalmente requieren un equipo completo.

Coordinación de Eventos de Gran Escala: gestioné de manera satisfactoria durante más de 4 años consecutivos la producción técnica de eventos públicos para hasta 100.000 personas, liderando equipos numerosos y diversos, con resultados óptimos.

EDUCACION

- · Bachiller científico, Montevideo, Uruguay
- · Educación terciaria en Arquitectura, Universidad de la República, Montevideo, Uruguay

HABILIDADES

Front-end: HTML | CSS | JavaScript | React | TypeScript | Next.js | TailwindCSS | Bootstrap |

Back-end: Node.js | Express | MongoDB | PostgreSQL | REST APIs

Otras: Git | Github | AWS | Redux Toolkit | React-R-DOM | Zustand | Zod | Prisma | Docker

IDIOMAS

Español: Nativo | Inglés: Avanzado| Italiano: Intermedio| Portugués: Basico